【裁判字號】    98,審易,2863
【裁判日期】    981231
【裁判案由】    竊盜
【裁判全文】
臺灣高雄地方法院刑事判決            98年度審易字第2863號
公  訴  人  臺灣高雄地方法院檢察署檢察官
被      告  丙○○
上列被告因竊盜案件，經檢察官提起公訴（98年度偵緝字第2256
號），被告就被訴事實為有罪之陳述，經本院告知簡式審判程序
之旨，並聽取被告與公訴人之意見後，裁定行簡式審判程序，判
決如下：
    主  文
丙○○犯攜帶兇器竊盜罪，處有期徒刑拾月；又犯竊盜罪，處有
期徒刑陸月。應執行有期徒刑壹年參月。
    事實及理由
一、本件犯罪事實、證據，除補充被告於本院審理時之自白為證
    據外，其餘均引用起訴書所載（如附件）。
二、按刑法第321 條第1 項第3 款之攜帶兇器竊盜罪，係以行為
    人攜帶兇器竊盜為其加重條件，此所謂兇器，其種類並無限
    制，凡客觀上足對人之生命、身體、安全構成威脅，具有危
    險性之兇器均屬之，且祇須行竊時攜帶此種具有危險性之兇
    器為已足，並不以攜帶之初有行兇之意圖為必要（最高法院
    79年台上字第5253號判例意旨參照）。查被告為犯罪事實(1)
    所攜帶之鐵製扳手2 支雖未扣案，惟係金屬材質，質地堅硬
    ，是上開工具對人之生命、身體均具有相當程度之危險性，
    足供兇器使用，應屬兇器無訛。是核被告所為，係犯刑法第
    321 條第1 項第3 款攜帶兇器竊盜罪，及同法第320 條第1
    項竊盜罪。被告所犯上開2 罪，犯意各別，行為互殊，應予
    分論併罰。
三、爰審酌被告僅因不滿立興營造工程公司負責人王應雄要求其
    於中午加班而未發給加班費，即竊取立興營造工程公司之財
    物，以犯罪作為報復手段，其行為及價值觀皆有需矯正之處
    ，而被告之行為造成被害人財產之損害，亦尚未賠償被害人
    ，及被告素行尚可，犯後坦承犯行等一切情狀，認檢察官就
    被告之犯行分別求處有期徒刑1 年6 月、7 月，尚屬略重，
    而分別量處如主文所示之刑，並定應執行刑。至於被告為犯
    罪事實(1)犯行時所攜帶之鐵製扳手2 支，因非違禁物，且未
    扣案，為避免執行之困難，爰未為沒收之諭知，附此敘明。
據上論斷，應依刑事訴訟法第273 條之1 第1 項、第299 條第1
項前段、第310 條之2 、第454 條第2 項，刑法第321 條第1 項
第3款 、第320 條第1 項、第51條第5 款，刑法施行法第1 條之
1 ，判決如主文。
本案經檢察官乙○○到庭執行職務。
中    華    民    國    98    年    12    月    31    日
                  刑事第十庭    法  官  蔡書瑜
以上正本證明與原本無異。
如不服本判決應於收受送達後10日內向本院提出上訴書狀，並應
敘述具體理由；如未敘述上訴理由者，應於上訴期間屆滿後20日
內向本院補提理由書（均須按他造當事人之人數附繕本）「切勿
逕送上級法院」。
中    華    民    國    98    年    12    月    31    日
                              書記官  楊明月
附錄：論罪法條
中華民國刑法第320條第1項
意圖為自己或第三人不法之所有，而竊取他人之動產者，為竊盜
罪，處5  年以下有期徒刑、拘役或 5 百元以下罰金。
中華民國刑法第321條第1項
犯竊盜罪而有左列情形之一者，處 6 月以上、 5 年以下有期徒
刑：
一、於夜間侵入住宅或有人居住之建築物、船艦或隱匿其內而犯
    之者。
二、毀越門扇、牆垣或其他安全設備而犯之者。
三、攜帶兇器而犯之者。
四、結夥三人以上而犯之者。
五、乘火災、水災或其他災害之際而犯之者。
六、在車站或埠頭而犯之者。
附件：
臺灣高雄地方法院檢察署檢察官起訴書
                                    98年度偵緝字第2256號
    被  告  丙○○  男  28歲（民國○○年○月○日生）
                    住臺南縣歸仁鄉○○村○○○街81號
                    國民身份證統一編號：Ｚ000000000號
上列被告因竊盜案件，已經偵查終結，認應提起公訴，茲敘述犯
罪事實及證據並所犯法條如下：
          犯罪事實
一丙○○意圖為自己不法之所有，為後述竊盜犯行：(1)於民國97
  年2 月3 日晚間7 時許，駕駛某未懸掛車牌之自小貨車1 輛，
  至高雄縣路竹鄉○○村○○路420 號土庫排水工程工地，持鐵
  製扳手2 支，竊取價值新台幣( 下同) 35萬元，立興營造工程
  公司( 址設台南市○○區○○路7 段28巷13號1 樓) 所有之挖
  土機設備( 破壞機)(型號CAT320BU) 1 具得手。(2)於97年3 月
  28 日 下午6 時許，在臺南縣新市鄉○○○ 路高鐵橋下之建工
  地中，竊取價值20萬元，立興營造工程公司所有之挖土機輪胎
   (履帶) 1 條得手。嗣均變賣花用告磬。終經警循線查獲上情
  。
二案經高雄縣警察局湖內分局報告偵辦。
          證據並所犯法條
一證據(全部犯罪事實)：
  (一)被告丙○○警詢及偵查中之自白。
  (二)證人王仕丞警詢及偵查中之證述。
  (三)證人王應雄偵查中之證述。
  (四)同案被告張志文警詢及偵查中之供述。
  (五)同案被告謝永春警詢及偵查中之供述。
  (六)同案被告鄭細標警詢及偵查中之供述。
  (七)贓物認領保管單1紙。
  (八)相類挖土機及查獲現場照片各1張。
二查被告丙○○持之行竊之扳手為金屬材質，為其自承在卷，以
  之擊打揮刺，足可殺傷人命，自屬兇器。(此扳手業據被告供
  稱丟棄，應已滅失，爰不聲請宣告沒收。)是核被告犯罪事實
  欄(1)所為，係犯刑法第321 條第1 項第3 款之攜帶凶器竊盜罪
  嫌；犯罪事實欄(2)所行，則係犯刑法第320 條第1 項之竊盜罪
  嫌。所犯2 罪嫌間，犯意各別，行為互殊，罪名有異，請分論
  併罰。查本案被告雖犯後坦承，然偵查中一再傳拘未到而逃避
  刑責，且所竊之物價值甚鉅，又迄未賠償被害人，顯毫無悔意
  ，請從重量處。
三依刑事訴訟法第251條第1項提起公訴。
  此  致
臺灣高雄地方法院
中    華    民    國    98    年    10    月    20    日
                                檢察官  甲 ○ ○

司法院資訊處製作；財團法人民間司法改革基金會備份。
